【裁判字號】    99,訴,217
【裁判日期】    990301
【裁判案由】    偽造文書等
【裁判全文】
臺灣臺中地方法院刑事判決               99年度訴字第217號
公  訴  人  臺灣臺中地方法院檢察署檢察官
被      告  丁○○
上列被告因偽造文書等案件，經檢察官提起公訴（98年度偵字第
23590號），本院合議庭裁定由受命法官獨任進行簡式審判程序
，判決如下：
    主    文
丁○○犯如附表一所示之罪，各處如附表一所示之刑。應執行有
期徒刑壹年陸月，如易科罰金，以新台幣壹仟元折算壹日，扣案
如附表一所示偽造之署押、印文、印章及如附表二編號1至6所示
之物，均沒收。
    犯罪事實及理由
一、犯罪事實：丁○○因缺錢花用，於民國98年間某日，在網路
    聊天室認識姓名年籍不詳之人，經該人介紹，向地下錢莊借
    款，嗣因無力還款，為抵債而應允以每一帳戶及行動電話門
    號5千元之代價，辦理假證件並前往金融機構開戶及申辦行
    動電話門號予犯罪集團使用，旋即與年籍不詳綽號「阿財」
    之成年犯罪集團成員等，共同基於偽造公印文、行使意圖供
    冒用身分使用而偽造、變造之國民身分證及變造全民健康保
    險卡及變造駕駛執照之特種文書、行使偽造私文書及意圖為
    自己不法所有之詐欺取財之犯意聯絡，並由該集團提供如附
    表二編號6所示電話為聯絡工具，於98年5月間，在臺中火車
    站附近，交付照片予「阿財」，該犯罪集團成員於取得乙○○、邱揚真、甲○○、陳琬琪個人年籍資料後，即以黏貼丁○○照片等方式，偽造含「內政部印」公印文之「乙○○」
    國民身分證、變造之「乙○○」全民健保卡、變造之「邱揚
    真」國民身分證及職業小客車駕照、變造之「甲○○」國民
    身分證及普通小型車駕照、變造之「陳琬琪」國民身分證及
    全民健保卡，再委託不知情之刻印業者偽刻如附表一「乙○○」、「邱揚真」、「甲○○」、「陳琬琪」之印章後，即
    由「阿財」在臺中火車站附近，交付上開偽造、變造之證件
    及偽造之印章予丁○○，丁○○即分別於附表一編號1、3至
    9 所示之時間，地點，持上開偽造、變造之證件及偽造之印
    章，並分別在各該編號所示之文件，偽簽、蓋用各該編號所
    示之署押、印文，而分別偽造如各該編號所示之文書，並於
    偽造完成後，將各該份申請書，連同前揭偽造、變造之證件
    交付予各店員及銀行行員，致各該承辦人員陷於錯誤，而申
    辦如各該編號所示之帳戶及行動電話，並詐得如各該編號所
    示之存摺、金融卡及行動電話門號後，交予「阿財」。嗣丁○○又於如附表一編號2所示之時間，持前揭偽造之「乙○○」國民身分證、變造之「乙○○」全民健保卡及偽造之「
    乙○○」印章，前往臺中縣大里市○○路43號之第一商業銀
    行大里分行，持以行使辦理第一商業銀行楠梓分行之戶名「
    乙○○」、帳號00000000000號之帳戶通儲，惟經行員何明
    珍查覺有異，報警當場查獲，而未辦理成功，並扣得如附表
    二所示之物及偽造之「乙○○」印章1枚，足以生損害於乙○○、甲○○、邱揚真、丙○○之權益及第一商業銀行、永
    豐金證券、華南銀行、合作金庫、台北富邦銀行、華南銀行
    、臺灣大哥大股份有限公司對於帳戶及通訊核發管理之正確
    性及戶政、監理及衛生主管機關對於國民身分證、駕照、全
    民健康保險卡管理之正確性。
二、前揭犯罪事實，業據被告丁○○坦承不諱，核與證人即第一
    銀行大里分行行員何明珍及證人乙○○於警詢、偵訊、證人
    邱揚真、甲○○、丙○○於偵訊之證述情節相符，並有內政
    部警政署刑事警察局98年11月18日刑鑑字第980147505號鑑
    定書1份、中央健康保險局中區分局98年11月12日健保中承
    三字第984105260號函、第一商業銀行楠梓分行之98年12月
    16日一楠梓字第447號函附之戶名乙○○、帳號0000000000
    0號之開戶資料、國民身分證影本、印鑑卡、往來業務項目
    申請書 (申請金融卡)各1份、永豐證券三民分公司98年12月
    11日永豐金證三民分公司 (98)字第17號函附之乙○○開戶
    契約總約定書1本、合作金庫商業銀行北新營分行98年10月
    30日合金北新字第980004515號及98年12月18日合金北新字
    第980005184號函附之戶名邱揚真之開戶資料、國民分證影
    本、開戶者照片及交易明細表各1份、台北富邦商業銀行新
    營分行98年10月28日之98 北富銀新營字第122號函、98年12
    月16日98北富銀新營字第132號函附之戶名邱揚真之開戶資
    料、國民身分證及職業小型車之駕照影本、印鑑卡及交易明
    細表各1份、台灣大哥大股份有限公司2009年11月26日法大
    字第098155211號函、2009年12 月18日法大字第098163317
    號函附之申租人邱揚真、門號0000000000號行動通信網路業
    務服務申請書、國民身分證及職業小客車之駕照影本及申租
    人陳琬琪、門號00000000 00 號之行動通信網路業務服務申
    請書、申辦人之國民身分證及健保卡影本各1份、華南商業
    銀行士林分行98年10月27日華士存字第098406號、98年12月
    14 日華士存字第98473號函附之戶名甲○○之開戶基本資料
    、國民身分證及普通小型車駕照及交易明細表各1份、華南
    商業銀行屏東分行98年12月25日之華屏存字第0754號函附之
    戶名陳琬琪之開戶基本資料、國民身分證影本及交易明細表
    各1份在卷可稽，復有附表二編號1至6所示之物及偽造之「
    乙○○」印章1枚扣案可佐，足認被告之自白與事實相符，
    其犯行洵堪認定。
三、論罪科刑
（一）按中華民國國民身分證、駕駛執照及全民健康保險卡係由
      主管機關核發作為本國人士個人身分之證明、駕車資格及
      使用醫療制度之用，屬於品行、能力、服務等相類證書之
      類，屬刑法第212條之特許證。次按刑法第218條第1項所
      稱之公印，係指由政府依印信條例第6條相關規定製發之
      印信，用以表示公署或公務員之資格，即俗稱之大印及小
      官章而言，如不足以表示公署或公務員之資格者，即非公
      印，本件偽造「乙○○」之國民身分證上「內政部印」之
      印文1枚，為表示內政部公署之公印文甚明（最高法院69
      年台上字第1676號判例、90年度台上字第2522號判決參照
      ）。再按國民身分證原屬刑法第21 2條之特種文書，而戶
      籍法於97年5月28日增訂公布第75條第1項，規定：「意圖
      供冒用身分使用，而偽造、變造國民身分證，足以生損害
      於公眾或他人者，處5年以下有期徒刑、拘役或科或併科
      新台幣50萬元以下罰金」；依其內容，關於國民身分證部
      分，應屬刑法第212條之特別規定，至於刑法第218條第1
      項之偽造印章、印文罪，並未修正，且與戶籍法第75條第
      1 項之構成要件不同，自難謂戶籍法第75條第1項係刑法
      第218條第1項之特別法（最高法院97年度台上字第51 14
      號判決參照）。又偽造、變造國民身分證，並不當然需要
      偽造國民身分證上之公印文，是偽造國民身分證，自不能
      當然包括偽造公印文在內。而偽造公印或公印文，刑法第
      218條既有獨立處罰之規定，且較戶籍法第75條第1項之處
      罰為重，則於偽造國民身分證同時偽造公印文者，即難僅
      論以該條之罪，而置刑法第218條處刑較重之罪於不問，
      故偽造國民身分證，如有偽造公印文之行為，仍應構成刑
      法第218條第1項之偽造公印文之罪（大法官會議釋字第82
      號解釋、最高法院97年度台非字第328號判決意旨參照）
      。
（二）核被告就附表一各該編號所示行使偽造、變造國民身分證
      、變造之健保卡、駕駛執照之行為，係犯刑法第218條第1
      項偽造公印文罪、戶籍法第75條第2項之行使偽造、變造
      國民身分證罪、刑法第216條、第212條行使變造特許證罪
      。被告就申辦如附表一編號1、3至9之帳戶、門號等行為
      ，復均分別係犯刑法第216條、第210條之行使偽造私文書
      罪及同法第339條第1項之詐欺取財罪。被告偽造印章係偽
      造私文書之預備行為，另偽造署押為偽造私文書之部分行
      為，均應為偽造私文書之行為所吸收；又變造健保卡、駕
      駛執照、偽造、變造國民身分證及偽造私文書之低度行為
      ，均為行使之高度行為所吸收，均不另論罪。再偽造印章
      ，並持以蓋用，當然產生偽造之印文，亦不另論罪。
（三）被告與年籍真實姓名不詳綽號「阿財」之成年男子及其所
      屬犯罪集團成員間就上開犯罪事實間有犯意之聯絡，行為
      之分擔，均為共同正犯。被告與犯罪集團成員共同利用不
       知情之刻印業者偽刻前開印章，為間接正犯。
（四）被告就犯罪事實如附表一編號1、3之偽造公印文、行使偽
      造身分證、行使偽造私文書、詐欺取財等罪及編號3另行
      使變造特種文書，係先後以接續之實質上一行為同時觸犯
      數罪名，均為想像競合犯，均應從一重之刑法第216條、
      第210條行使偽造私文書罪處斷。就犯罪事實如附表一編
      號2之偽造公印文、行使偽造身分證、行使變造特種文書
      等罪，亦係先後以接續之實質上一行為同時觸犯數罪名，
      為想像競合犯，應從一重之戶籍法第75條第2項行使偽造
      國民身分證罪處斷。就犯罪事實如附表一編號4至9之行使
      變造國民身分證、行使變造特種文書、行使偽造文書、詐
      欺取財等罪，亦係一行為同時觸犯數罪名，均為想像競合
      犯，均各應分別從一重之刑法第216條、第210條之行使偽
      造私文書罪處斷。
（五）被告就犯罪事實欄如附表一編號1、3至9之行使偽造私文
      書及編號2之行使偽造國民身分證犯行，均犯意各別、行
      為互異，應予分論併罰。又起訴書就附表一編號2部分固
      記載被告此部分亦涉犯行使偽造私文書、詐欺取財罪嫌，
      惟查被告僅係辦理通儲業務而行使偽造之國民身分證、健
      保卡之際，即為何明珍查覺有異而報警查獲，卷內亦無被
      告行使、偽造相關文書之證據資料，是起訴書此部分顯為
      誤載，併此敘明。
（六）爰審酌被告提供照片製作不實身分證件並持以行使，對於
      各該公務機關核發證照之管制作業及被害人之權益影響至
      鉅，惟被告素行尚佳，犯罪後坦承犯行，犯罪手段平和等
      一切情狀，分別量處如附表一所示之刑，並均諭知易科罰
      金折算標準。又依被告前揭犯罪事實欄如附表一所示犯罪
      時間相緊接，反應被告單一違法特性，於定應執行刑為其
      有利之考量，而定如主文所示之刑。另被告行為後，原刑
      法第41條第2項規定「前項規定於數罪併罰，其應執行之
      刑未逾六月者，亦適用之」（此條項關於數罪併罰，數宣
      告刑均得易科罰金，而定應執行之刑逾六月個月者，排除
      適用同條第1項得易科罰金之規定部分，與憲法第23條規
      定有違，並與司法院釋字第366號解釋不符，已經司法院
      大法官於98年6月19日以釋字第662號解釋失其效力），業
      經修正為「第一項至第四項及第七項之規定，於數罪併罰
      之數罪均得易科罰金或易服社會勞動，其應執行之刑逾六
      月者，亦適用之」（即同條第8項），於99年1月1日施行
      ，依刑法第2條第1項規定比較結果，以最近修正施行之規
      定較有利於被告，故應適用最近修正施行之刑法第41條第
      8 項規定，諭知應執行刑之易科罰金標準。
（七）按共同正犯在犯意聯絡範圍內之犯罪行為，應由各共犯同
      負全部責任，扣案如附表二編號1、2、5、6所示偽造之「
      乙○○」國民身分證、變造之全民健康保險卡各1張、筆
      記紙1張、行動電話（序號0000000000000000號含sim卡）
      1支，係被告或與犯罪集團成員所共有且為供本件犯罪所
      用之物，扣案如附表二編號3、4所示之存摺2本、金融卡1
      枚，分別係被告如附表編號1、3犯罪所得之物，業據被告
      於本院審理時供承在卷，分應依刑法第38條第1項第2款、
      第3款之規定，宣告沒收。另被告持以行使如附表一編號1
      、3至9所示之申請文件，均為被告行使偽造私文書所用之
      物，然既經被告持以行使，而交付前開第一銀行、永豐金
      證券公司、華南銀行、合作金庫銀行、台北富邦銀行、臺
      灣大哥大股份有限公司收執，已非屬被告所有之物，爰不
      依刑法第38條第1項第2款之規定宣告沒收，惟上開文件上
      偽造各如附表一編號1、3至9所示之署押、印文及印章，
      均應依刑法第219條之規定沒收。另扣案如附表二編號7至
      10所示之行動電話，雖係被告所有，惟被告於本院否認與
      本案有何關聯性，供稱係日常使用（本院卷第52頁反面、
      第53頁），是均不予宣告沒收。至扣案偽造之「乙○○」
      國民身分證，既已依法宣告沒收，其上偽造之「內政部印
      」公印文1枚，為執行效力所及，無庸再重複宣告沒收。
      又變造「甲○○」、「邱揚真」、「丙○○」之國民身分
      證、「甲○○」、「邱揚真」之駕駛執照、「丙○○」之
      全民健保卡各1張，雖為被告所有供犯罪所用之物，然因
      未扣案，且無積極證據證明該等物品仍存在，為免將來執
      行困難，爰不予宣告沒收，附予敘明。
據上論斷，依刑事訴訟法第273條之1第1項、第299條第1項前段
，戶籍法第75條第2項，刑法第2條第1項前段、第28條，刑法第
11條前段，第216條、第210條、第212條、第218條第1項、第339
條第1項、第55條、第41條第1項前段、第8項、第51條第5款、第
219條、第38條第1項第2款、第3款，刑法施行法第1條之1，判決
如主文。
中    華    民    國    99    年    3    月    1    日
                        刑事第15庭  法  官  郭書豪
以上正本證明與原本無異。
如不服本判決應於收受送達後10日內向本院提出上訴書狀，並應
敘述具體理由；其未敘述上訴理由者，應於上訴期間屆滿後20日
內向本院補提理由書（均須按他造當事人之人數附繕本）「切勿
逕送上級法院」。
                                    書記官  陳美虹
中    華    民    國    99    年    3    月    1    日
附錄本案論罪科刑法條全文：
中華民國刑法第210條（偽造變造私文書罪）
偽造、變造私文書，足以生損害於公眾或他人者，處5年以下有
期徒刑。
中華民國刑法第212條（偽造變造特種文書罪）
偽造、變造護照、旅券、免許證、特許證及關於品行、能力服務
或其他相類之證書、介紹書，足以生損害於公眾或他人者，處1
年以下有期徒刑、拘役或3百元以下罰金。
中華民國刑法第216條（行使偽造變造或登載不實之文書罪）
行使第210條至第215條之文書者，依偽造、變造文書或登載不實
事項或使登載不實事項之規定處斷。
中華民國刑法第218條第1項（偽造盜用公印或公印文罪）
偽造公印或公印文者，處 5 年以下有期徒刑。
戶籍法第 75 條第1項、第2項
意圖供冒用身分使用，而偽造、變造國民身分證，足以生損害於
公眾或他人者，處五年以下有期徒刑、拘役或科或併科新臺幣五
十萬元以下罰金。
行使前項偽造、變造之國民身分證者，亦同
附表一：
┌──┬────┬───────────┬──────┬─────────────┬─────────┬────────┐
│編號│被冒名人│冒名申請開戶之帳戶資料│冒名申辦地點│犯罪手法                  │偽造之署押、印文、│論處之罪及所宣告│
│    │        │冒名申辦時間          │            │                          │印、印章          │之刑            │
├──┼────┼───────────┼──────┼─────────────┼─────────┼────────┤
│1   │乙○○  │第一商業銀行楠梓分行之│第一銀行楠梓│於左列時、地，持偽造之陳昱│左列文書上偽造之「│丁○○共同犯行使│
│    │        │帳號00000000000號之帳 │分行        │婷國民身分證，偽造之乙○○│乙○○」署押共計4 │偽造私文書罪，處│
│    │        │戶。                  │            │印章，申請開戶，並冒乙○○│枚、印文共計5枚。 │有期徒刑肆月，如│
│    │        │98年9月23日           │            │之名義填寫偽造:           │（證物袋編號1）   │易科罰金，以新台│
│    │        │                      │            │1、各類存款開戶暨往來業務 │偽造「乙○○」印章│幣壹仟元折算壹日│
│    │        │                      │            │   項目申請書1份。        │1枚               │。如左列偽造之署│
│    │        │                      │            │2、往來業務項目申請書(申請│                  │押、印文、印章及│
│    │        │                      │            │   金融卡)1份。           │                  │附表二編號1、3、│
│    │        │                      │            │3、印鑑卡1紙。            │                  │6之物，均沒收。 │
├──┼────┼───────────┼──────┼─────────────┼─────────┼────────┤
│2   │乙○○  │第一商業銀行大里分行（│第一銀行大里│於左列時、地，持偽造之陳昱│                  │丁○○共同犯行使│
│    │        │辦理通儲業務未遂)、以 │分行。      │婷國民身分證，變造之全民健│                  │偽造身分證罪，處│
│    │        │偽造之乙○○國民身分證│            │保卡，申辦上述帳戶之通儲業│                  │有期徒刑參月，如│
│    │        │及變造之乙○○全民健保│            │務未遂。                  │                  │易科罰金，以新台│
│    │        │卡申辦。              │            │                          │                  │幣壹仟元折算壹日│
│    │        │98年10月1日           │            │                          │                  │。如附表二編號1 │
│    │        │                      │            │                          │                  │、2、6之物，均沒│                      │            │                          │                  │附表二編號1、3、│
│    │        │                      │            │                          │                  │收。            │
├──┼────┼───────────┼──────┼─────────────┼─────────┼────────┤
│3   │乙○○  │永豐金證券三民分公司之│永豐金證券三│於左列時、地，持偽造之陳昱│左列文書上偽造之「│丁○○共同犯行使│
│    │        │戶名乙○○之帳戶。    │民分公司。  │婷國民身分證變造之全民健保│乙○○」署押共計4 │偽造私文書罪，處│
│    │        │98年9月30日           │            │卡、偽造之乙○○印章，申請│枚、印文共計4枚。 │有期徒刑肆月，如│
│    │        │                      │            │開戶，並冒乙○○之名義填寫│（偵卷第150、151頁│易科罰金，以新台│
│    │        │                      │            │偽造:                     │、證物袋編號2）   │幣壹仟元折算壹日│
│    │        │                      │            │1、開戶契約總約定書1份。  │偽造「乙○○」印章│。如左列偽造之署│
│    │        │                      │            │2、聲明書1份。            │1枚               │押、印文、印章及│
│    │        │                      │            │3、客戶基本資料表1份。    │                  │附表二編號1、2、│
│    │        │                      │            │4、客戶開設有價證券集中保 │                  │4、6之物，均沒收│
│    │        │                      │            │   管帳戶申請書1份。      │                  │。              │
├──┼────┼───────────┼──────┼─────────────┼─────────┼────────┤
│4   │甲○○  │華南銀行士林分行之戶名│華南銀行士林│於左列時、地，持換貼被告照│左列文書上偽造之「│丁○○共同犯行使│
│    │        │甲○○、帳號0000000000│分行。      │片之變造甲○○國民身分證及│甲○○」署押共計4 │偽造私文書罪，處│
│    │        │61號之帳戶。          │            │普通小型車駕照、偽造之周莉│枚、印文共計5枚。 │有期徒刑肆月，如│
│    │        │98年7月8日            │            │芳印章(均未扣案)，申請開戶│（偵卷第60頁、證物│易科罰金，以新台│
│    │        │                      │            │，並冒甲○○之名義填寫偽造│袋編號3）         │幣壹仟元折算壹日│
│    │        │                      │            │：                        │偽造「甲○○」印章│。如左列偽造之署│
│    │        │                      │            │1、存款往來項目申請書1份。│1枚(未扣案)       │押、印文、印章及│
│    │        │                      │            │2、開戶總約定書1份。      │                  │附表二編號5、6之│
│    │        │                      │            │3、印鑑卡1紙。            │                  │物，均沒收。    │
├──┼────┼───────────┼──────┼─────────────┼─────────┼────────┤
│5   │邱揚真  │合作金庫北新營分行之戶│合作金庫北新│於左列時、地，持換貼被告照│左列文書上偽造之「│丁○○共同犯行使│
│    │        │名邱揚真、帳號00000000│營分行。    │片之變造邱揚真國民身分證及│邱揚真」署押共計1 │偽造私文書罪，處│
│    │        │09426號之帳戶。       │            │偽造之邱揚真印章(均未扣案 │枚、印文共計2枚。 │有期徒刑肆月，如│
│    │        │98年6月22日           │            │)，申請開戶，並冒邱揚真之 │（偵卷第162、163頁│易科罰金，以新台│
│    │        │                      │            │名義填寫偽造:             │）                │幣壹仟元折算壹日│
│    │        │                      │            │1、新開戶建檔登錄單1份    │偽造「邱揚真」印章│。如左列偽造之署│
│    │        │                      │            │2、印鑑卡1紙。            │1枚(未扣案)       │押、印文、印章及│
│    │        │                      │            │                          │                  │附表二編號5、6之│
│    │        │                      │            │                          │                  │物，均沒收。    │
│    │        │                      │            │                          │                  │                │
├──┼────┼───────────┼──────┼─────────────┼─────────┼────────┤
│6   │邱揚真  │台北富邦商業銀行新營分│台北富邦商業│於左列時、地，持換貼被告照│左列文書上偽造之「│同上            │
│    │        │行之戶名邱揚真、帳號73│銀行新營分行│片之變造邱揚真國民身分證及│邱揚真」署押共計4 │                │
│    │        │0000000000號帳戶。    │。          │職業小型車駕照，偽造之邱揚│枚、印文共計5枚。 │                │
│    │        │98年6月18日           │            │真印章(均未扣案，印章亦與 │（偵卷第156、157頁│                │
│    │        │                      │            │上列印章不同)，申請開戶， │）                │                │
│    │        │                      │            │並冒邱揚真之名義填寫偽造: │偽造「邱揚真」印章│                │
│    │        │                      │            │1、一本萬利帳戶往來申請暨 │1枚(未扣案)       │                │
│    │        │                      │            │   約定書1份。            │                  │                │
│    │        │                      │            │2、印鑑卡1紙。            │                  │                │
├──┼────┼───────────┼──────┼─────────────┼─────────┼────────┤
│7   │邱揚真  │台灣大哥大股份有限公司│台灣大哥大股│於左列時、地，持換貼被告照│左列文書上偽造之「│丁○○共同犯行使│
│    │        │之門號0000000000號。  │份有限公司之│片之變造邱揚真國民身分證及│邱揚真」署押共計2 │偽造私文書罪，處│
│    │        │98年7月15日           │臺中縣大里中│職業小型車駕照，申請申辦行│枚。（偵卷第139-3 │有期徒刑肆月，如│
│    │        │                      │興特約服務中│動電話，並冒邱揚真之名義填│頁、證物袋編號4） │易科罰金，以新台│
│    │        │                      │心。        │寫偽造台灣大哥大行動電話通│                  │幣壹仟元折算壹日│
│    │        │                      │            │信網路業務服務申請書。    │                  │。如左列偽造之署│
│    │        │                      │            │                          │                  │押及附表二編號5 │
│    │        │                      │            │                          │                  │、6之物，均沒收 │
│    │        │                      │            │                          │                  │。              │
├──┼────┼───────────┼──────┼─────────────┼─────────┼────────┤
│8   │陳琬琪  │台灣大哥大股份有限公司│台灣大哥大股│於左列時、地，持換貼被告照│左列文書上偽造之「│丁○○共同犯行使│
│    │        │之門號0000000000號。  │份有限公司之│片之變造陳琬琪國民身分證及│丙○○」署押共計3 │偽造私文書罪，處│
│    │        │98年7月16日           │臺中縣大里中│全民健保卡(均未扣案)，申請│枚。（偵卷第139-5 │有期徒刑肆月，如│
│    │        │                      │興特約服務中│申辦行動電話，並冒陳琬琪之│、139-6頁、證物袋 │易科罰金，以新台│
│    │        │                      │心。        │名義填寫偽造台灣大哥大行動│編號4）           │幣壹仟元折算壹日│
│    │        │                      │            │電話通信網路業務服務申請書│                  │。如左列偽造之署│
│    │        │                      │            │。                        │                  │押及附表二編號5 │
│    │        │                      │            │                          │                  │、6之物均沒收。 │
│    │        │                      │            │                          │                  │                │
│    │        │                      │            │                          │                  │                │
├──┼────┼───────────┼──────┼─────────────┼─────────┼────────┤
│9   │陳琬琪  │華南商業銀行屏東分行之│華南商業銀行│於左列時、地，持換貼被告照│左列文書上偽造之「│丁○○共同犯行使│
│    │        │戶名陳琬琪、帳號800200│屏東分行。  │片之變造陳琬琪國民身分證，│丙○○」署押共計4 │偽造私文書罪，處│
│    │        │606536號之帳戶。      │            │偽造之陳琬琪印章(均未扣案)│枚、印文共計4枚。 │有期徒刑肆月，如│
│    │        │98年6月12日           │            │，申請開戶，並冒陳琬琪之名│（偵卷第173至176頁│易科罰金，以新台│
│    │        │                      │            │義填寫偽造:               │）                │幣壹仟元折算壹日│
│    │        │                      │            │1、存款往來項目申請書1份。│                  │。如左列偽造之署│
│    │        │                      │            │2、開戶總約定書條款確認聯1│                  │押、印文及附表二│
│    │        │                      │            │   份。                   │                  │編號5、6之物均沒│
│    │        │                      │            │                          │                  │收。            │
└──┴────┴───────────┴──────┴─────────────┴─────────┴────────┘
附表二：
┌──┬────────────────────────┐
│編號│名稱                                            │
├──┼────────────────────────┤
│1   │乙○○之國民身分證1枚。                         │
├──┼────────────────────────┤
│2   │乙○○之全民健保卡1枚。                         │
├──┼────────────────────────┤
│3   │上述第一銀行楠梓分行之戶名乙○○帳戶之存摺1本及 │
│    │金融卡1枚。                                     │
├──┼────────────────────────┤
│4   │上述永豐金證券三民分公司之戶名乙○○之存摺1本。 │
├──┼────────────────────────┤
│5   │筆記紙1張                                       │
├──┼────────────────────────┤
│    │                                                │
│6   │行動電話(序號000000000000000號)1支(含sim卡)。   │
├──┼────────────────────────┤
│7   │行動電話(序號000000000000000號)1支。            │
├──┼────────────────────────┤
│8   │行動電話(序號0000000000000000號)1支。           │
├──┼────────────────────────┤
│9   │行動電話(序號000000000000000號)1支。            │
├──┼────────────────────────┤
│10  │行動電話(序號000000000000000號)1支。            │
└──┴────────────────────────┘

司法院資訊處製作；財團法人民間司法改革基金會備份。
